【裁判字號】    90,上訴,624
【裁判日期】    900530
【裁判案由】    偽證
【裁判全文】
臺灣高等法院臺南分院刑事判決        九十年度上訴字第六二四號        Ｃ
      上  訴  人
      即  被  告  乙  ○  ○
右上訴人因偽證案件，不服臺灣臺南地方法院九十年度訴字第二三七號中華民國九十
年四月十日第一審判決（起訴案號：臺灣臺南地方法院檢察署八十九年度偵字第九六
六六號），提起上訴，本院判決如左：
      主      文
原判決撤銷。
乙○○證人，於檢察官偵查時，於案情有重要關係之事項，供前具結，而為虛偽陳述
，處有期徒刑參月。
      事      實
一、乙○○因經濟困難，而於民國（下同）八十八年十一月間向甲○（原名高宗誠）
    借款新台幣（下同）十五萬元，約定每天償還本息及利息六百元，共需償還二十
    六月（甲○重利部分業據本院於九十年三月七日以九十年度上易字第二二０號判
    處有期徒刑四月確定在案）。後因乙○○無法依約定交付利息並償還本金，甲○
    乃夥同鄭世宏、莊皇國三人，於八十九年五月二十一日晚上八時三十分許，在台
    南縣仁德鄉○○路四０五號內，由鄭世宏、甲○持球棒毆打乙○○，再於同年六
    月一日中午十二時三十分許，由鄭世宏、甲○、莊皇國三人，以電線接通電流電
    擊乙○○雙手小指及持球棒毆打乙○○，致乙○○受有兩手小指電燒傷、雙側大
    腿瘀血之傷害，惟乙○○於八十九年七月三十一日下午三時五十分許，在臺灣台
    南地方法院檢察署檢察官偵查時，就甲○、鄭世宏、莊皇國等人重利等案件（臺
    灣台南地方法院檢察署八十九年度偵字第七六一五號）以證人身份於供述前具結
    ，並告知具結之意義後，於案情有重要關係之事項，明知(1)甲○、鄭世宏、莊皇
    國有動手毆打乙○○及(2)向甲○借款十五萬元，約定每天償還本金及利息六百元
    ，需償還二十六期乙節，竟虛偽陳述為「鄭世宏沒有動手毆打，手傷是他們（即
    鄭世宏、甲○、莊皇國）在開玩笑而已，我是不小心受傷，腳傷是大家在嬉鬧間
    ，無意被踹到及其向甲○借款十五萬元，一個月利息三千元，月息二分，連本金
    每月還一萬八千元」等語。
二、案經臺灣台南地方法院檢察署檢察官主動偵查起訴。
      理      由
一、訊據上訴人即被告乙○○就於右開時地，在檢察官偵查訴外人甲○、鄭世宏、莊
    皇國重利案件，以證人身份於供述前具結，詎竟於案情有重要關係之事項，明知
    (1)甲○、鄭世宏、莊皇國有動手毆打乙○○及(2)向甲○借款十五萬元，約定每天
    償還本金及利息六百元，需償還二十六期乙節，竟虛偽陳述為「鄭世宏沒有動手
    毆打，手傷是他們（即鄭世宏、甲○、莊皇國）在開玩笑而已，我是不小心受傷
    ，腳傷是大家在嬉鬧間，無意被踹到及其向甲○借款十五萬元，一個月利息三千
    元，月息二分，連本金每月還一萬八千元」等語，於偵查、原審及本院審理中自
    白不諱，並經本院核閱臺灣台南地方法院檢察署八十九年度偵字第七六一五號偵
    查卷屬實，此外復有被告之結文附於該案卷內供參，是被告自白核與事實相符，
    本件事證明確，被告犯行堪已認定。
二、核被告乙○○所為係犯刑法第一百六十八條之偽證罪。被告於八十九年七月三十
    一日先後二次虛偽陳述，均係出於同一犯意，為接續行為，屬實質上一罪。又被
    告所犯上開偽證罪於本院判決確定前自白，應依刑法第一百七十二條之規定減輕
    其刑。
三、原審予以論罪科刑，並量處有期徒刑四月，固非無見。唯查：本件被告乙○○先
    後於偵查、原審及本院審理中自白上開偽證罪，原審未依刑法第一百七十二條自
    白之規定減輕其刑，即有未洽。被告上訴意旨認空言主張原審量刑不當，雖不足
    採，惟原判決既有可議，自應由本院將原判決撤銷改判。爰審酌被告犯罪之動機
    、目的、手段、所生危害、犯罪後坦承不諱態度良好等一切情狀，量處如主文第
    二項所示之刑，以資懲儆。
四、又本件公訴人雖為被告求處緩刑云云，惟被告於七十八年間及八十七年間因過失
    致死及侵占等罪分別被判處有期徒刑五月，緩刑三年及有期徒刑四月，緩刑三年
    之兩次緩刑紀錄在案，此有台灣高等法院被告全國前案紀錄表足證，是本件對被
    告不宜再予緩刑之宣告，附此敘明。
據上論斷，應依刑事訴訟法第三百六十九條第一項前段、第三百六十四條、第二百九
十九條第一項前段，刑法第一百六十八條、第一百七十二條，判決判決如主文。
本案經檢察官楊治宇到庭執行職務。
中    華    民    國      九十      年      五      月      三十        日
                                  臺灣高等法院臺南分院刑事第六庭
                                      審判長法官  楊    明    章
                                            法官  戴    勝    利
                                            法官  顏    基    典
右正本證明與原本無異。
如不服本判決，應於判決送達後十日內向本院提出上訴狀，其未敘述理由者並應於提
出上訴狀後十日內向本院補提理由書（應附繕本)。
          法院書記官  呂    嘉    文
中    華    民    國      九十      年      五      月      三十一      日
附錄法條：
刑法第一百六十八條：於執行審判職務之公署審判時或於檢察官偵查時，證人、鑑定
                    人、通譯於案情有重要關係之事項，供前或供後具結，而為虛
                    偽陳述者，處七年以下有期徒刑。


司法院資訊處製作；財團法人民間司法改革基金會備份。
